---
title: "Presentation"
output: html_document
date: "2024-06-03"
---

```{r}
SeoulBike <- read.csv("SeoulBikeData.csv")
SeoulBike$RBC <- SeoulBike$Rented.Bike.Count
SeoulBike$TEMP <- SeoulBike$Temperature
SeoulBike$HumP <- SeoulBike$Humidity.percent.
SeoulBike$Wind <- SeoulBike$Wind.speed
SeoulBike$vis <- SeoulBike$Visibility
SeoulBike$Dew <- SeoulBike$Dew.point.temperature
SeoulBike$Solar <- SeoulBike$Solar.Radiation..MJ.m2.
SeoulBike$Rain <- SeoulBike$Rainfall.mm.
SeoulBike$Snow <- SeoulBike$Snowfall..cm.
SeoulBike$F.Day <- SeoulBike$Functioning.Day

SeoulBike <- subset(SeoulBike, select = -Rented.Bike.Count)
SeoulBike <- subset(SeoulBike, select = -Temperature)
SeoulBike <- subset(SeoulBike, select = -Humidity.percent.)
SeoulBike <- subset(SeoulBike, select = -Wind.speed)
SeoulBike <- subset(SeoulBike, select = -Visibility)
SeoulBike <- subset(SeoulBike, select = -Dew.point.temperature)
SeoulBike <- subset(SeoulBike, select = -Solar.Radiation..MJ.m2.)
SeoulBike <- subset(SeoulBike, select = -Rainfall.mm.)
SeoulBike <- subset(SeoulBike, select = -Snowfall..cm.)
SeoulBike <- subset(SeoulBike, select = -Functioning.Day)

SeoulBike$Date <- as.Date(SeoulBike$Date,"%d/%m/%Y")
SeoulBike$Holiday <- ifelse(SeoulBike$Holiday=='Holiday',1,0)

SeoulBike <- subset(SeoulBike, select = -c(Date, Dew))
```

## R Markdown

Hour - 오전10시\~저녁 10시 사이에만 자전거를 보통 빌릴것 같기 때문에 +

Temp - 온도가 증가할수록 자전거를 더 잘 빌릴 것 같기 때문에 +

HumP - 습도가 높으면 비 올 확률도 높고, 불쾌지수도 올라 야외 활동을 줄일 것 같기 빌리지 때문에 -

Wind - 바람이 높을수록 빌리지 않을 것 같기 때문에 -

Vis - 가시성이 낮을수록 위험하다고 느낄 것 같기 때문에 자전거 대여량이 낮을 것이다. -

Solar - 자외선이 높아지면 사람들이 야외 활동을 줄일 것 같기 때문에 -

Rain - 비가 오면 자전거를 타기 어렵기 때문에 -

Snow - 눈이 오면 길이 미끄러워서 위험하기 때문에 자전거 대여량이 낮을 것이다. -

Seasons - 봄과 가을은 날씨가 쾌적하여 + 일 것으로 예상하며, 여름과 겨울은 날씨가 자전거를 타기에 좋지 않은 날이 많기 때문에 - 일 것 같다.

Holiday - 따릉이를 이용하는 사람들 중에는 휴일에 놀러가기 위해 이용하는 사람들도 있을 것이다. +

F.Day - 개장한 날에 당연히 사람들이 자전거를 빌리기 때문에 +

```{r}
model <- lm(RBC~.,SeoulBike)
summary(model)
```

## Q6에서 세운 가설 확인

Wind를 바람이 높을 때 대여량이 낮을 것인 -관계로 가설을 세웠음, 실제 Estimate는 1.864e+01로 +의 관계로, 영향이 끼쳤음을 알 수 있었다.

Sonw를 눈이 올 때 대여량이 낮을 것인 -관계 로 가설을 세웠음, 실제 Estimate가 3.023e+01로 + 관계로 영향을 끼친다는 것을 알 수 있었다.

Season은 봄과 가을은 +관계, 여름과 겨울은 -관계로 가설을 세웠음. 실제 Estimate 확인 결과, 가을에 비하여 봄은 -1.366e+02, 여름은 -1.501e+02, 겨울은 -3.670e+02 대여량이 낮음을 확인하였다. 그로 인하여 봄과 여름의 영향은 서로 비슷하게 - 를 가지는 것을 확인 할 수 있었다.

Holiday에 대여량이 높을 것인 +로 가설을 세웠음, 실제 Estimate 확인 결과 -1.170e+02로 -의 관계로 영향이 끼쳤음을 알 수 있었다. 휴일에 대여량이 더 적다고 해석할 수 있다.

```{r}
library(car)
vif(model)
```

## Q8다중공선성 확인

VIF 값이 10을 넘어가는 값이 없음을 확인 하였다.

독립변수들 간에 다중공선성 문제가 없다고 해석할 수 있다.

```{r}
SeoulBike$pred <- predict(model, newdata = SeoulBike)
# RMSE 계산 함수 생성
calcRMSE <- function(label, estimation){
  return(sqrt(mean((label - estimation) ** 2)))
}
# R2 계산 함수 생성
calcR2 <- function(label, estimation){
  RSS = sum((label - estimation) ** 2)
  SStot = sum((label - mean(label)) ** 2)
  return(1-RSS/SStot)
}

# SeoulBike의의 RMSE, R2 값 계산
calcRMSE(SeoulBike$RBC, SeoulBike$pred)
calcR2(SeoulBike$RBC, SeoulBike$pred)

# 예측값(pred)과 실제 대여 수 (RBC)를 비교하는 산점도 생성

library(ggplot2)
ggplot(SeoulBike, aes(x = pred, y = RBC)) +
  geom_point(alpha = 0.2, col = "black") +
  geom_smooth() +
  geom_line(aes(x = RBC, y = RBC), col = "blue", linetype = 2)

```

## Q9

위 코드에서 RMSE 와 R2값, 그리고 그래프를 확인하였다.

RMSE = 432.65

R2 = 0.55로 확인하였으며, 성능이 높은 편이라고 할 수는 없을 것 같다.

## Q10

회귀 계수 (Coefficients)

(Intercept): -211.34698

모델의 모든 독립 변수 값이 0일 때의 종속 변수RBCC의 예상 값

Hour: 27.45872 - 시간당 자전거 대여 수는 평균적으로 27.46만큼 증가한다.

TEMP: 26.42775 - 온도가 1도 상승할 때 자전거 대여 수는 평균적으로 26.43만큼 증가한다.

HumP: -8.00962 - 습도가 1% 증가할 때 자전거 대여 수는 평균적으로 8.01만큼 감소한다.

wind: 18.64081 - 바람 속도가 증가할 때 자전거 대여 수는 평균적으로 18.64만큼 증가한다. (예상 밖의 결과)

vis: 0.01194 가시거리가 증가할 때 자전거 대여 수는 평균적으로 0.012만큼 증가한다.

Solar: -81.90868 - 태양 광선이 증가할 때 자전거 대여 수는 평균적으로 81.91만큼 감소한다.

Rain: -59.91700 - 비가 올 때 자전거 대여 수는 평균적으로 59.92만큼 감소한다.

Snow: 30.22739 - 눈이 올 때 자전거 대여 수는 평균적으로 30.23만큼 증가한다. (예상 밖의 결과..)

SeasonsSpring: -136.63393 - 가을과 비교하여 봄에 자전거 대여 수는 평균적으로 136.63만큼 감소한다.

SeasonsSummer: -150.12231 - 가을과 비교하여 여름에 자전거 대여 수는 평균적으로 150.12만큼 감소한다.

SeasonsWinter: -366.97905 - 가을과 비교하여 겨울에 자전거 대여 수는 평균적으로 366.98만큼 감소한다.

Holiday1: -117.02447 - 공휴일일 때 자전거 대여 수는 공휴일이 아닐 때보다 평균적으로 117.02만큼 감소한다.

(가설은 틀렸지만 공휴일이 아닌날이 더 많고 공휴일이 아니면 놀러가는 사람보다 자신의 일을 하러 다니는 사람이 많다.

출퇴근이나 이동할 때 사람들이 자전거를 탈 것 같아서 ... 감소하는 것 같음)

F.DayYes: 929.86738 - 운영하는 날(F.DayYes)에는 자전거 대여 수가 운영하지 않는 날(F.DayNo)보다 평균적으로 929.87만큼 증가한다.

## Q11

습도를 직접 고려하는 것보다 습도로 인한 기분 상태가 고려된다고 생각해서 불쾌지수 열을 넣고 습도는 빼주고자한다.

#### 불쾌지수 계산 함수 정의

```{r}

discomfort_index <- function(temp_C, relative_humidity) {
  discomfort <- (5/9 * temp_C) - 0.55 * (1 - relative_humidity/100) * ((5/9 * temp_C) - 26) + 32
  return(discomfort)
}
```

불쾌지수 = 5/9 T-0.55(1-RH)(5/9 T-26)+32

(T:기온(℃), RH:상대습도(%))

1957년 미국의 E. C. Thom에 의해 고안됨

이 계산식은 인터넷을 통해 가져왔다.

#### 불쾌지수 계산하여 새로운 열 추가

```{r}
SeoulBike$Discomfort <- discomfort_index(SeoulBike$TEMP, SeoulBike$HumP)
```

## new1

#### 새로운 선형 회귀 모델 생성

```{r}
model2 <- lm(RBC ~ . -TEMP -HumP -pred, SeoulBike)
model2
summary(model2)

vif(model2)
```

확인한 결과 그렇게 큰 수준은 아니다.

VIF값이 10을 넘지 않으므로 다중공선성 문제는 크지 않은 것으로 보인다

#### 예측값 계산

```{r}
SeoulBike$pred <- predict(model2, newdata = SeoulBike)


# SeoulBike의의 RMSE, R2 값 계산
calcRMSE(SeoulBike$RBC, SeoulBike$pred)
calcR2(SeoulBike$RBC, SeoulBike$pred)

library(ggplot2)
ggplot(SeoulBike, aes(x = pred, y = RBC)) +
  geom_point(alpha = 0.2, col = "black") +
  geom_smooth() +
  geom_line(aes(x = RBC, y = RBC), col = "blue", linetype = 2)

# 성능이 오히려 조금 떨어진 것을 확인하였다다
```

## new2

#### RBC의 분산이 한쪽으로 치우쳐있기에, 이를 log를 통해 정규화하면 성능이 개선될 지 않을까 해서 이를 적용하여 계산.

```{r}
# 종속 변수 로그 변환 적용
SeoulBike$log_RBC <- log(SeoulBike$RBC)
sum(SeoulBike$log_RBC == -Inf)
SeoulBike$log_RBC <- ifelse(SeoulBike$log_RBC == -Inf, 0, SeoulBike$log_RBC)
sum(SeoulBike$log_RBC == 0)

colnames(SeoulBike)
model3 <- lm(log_RBC~. -RBC -TEMP -HumP -pred, SeoulBike)
summary(model3)
```

#### 다중공산성 확인

```{r}
vif(model3)
#VIF값이 10을 넘지 않으므로 다중공선성 문제는 크지 않은 것으로 보인다

SeoulBike$pred <- predict(model3, newdata=SeoulBike)

#log가 된 예측이기 때문에, 예측값과 실제 값을 다시 exp하여 실제 오차의 합을 확인 할 수 있었다. 하지만 R2와 같은 경우에는 모델 자체가 log된 것에 train됐기 때문에 성능을 확인하기 위해서는 그대로 사용하여야 한다.
calcRMSE(exp(SeoulBike$log_RBC),exp(SeoulBike$pred))
calcR2(SeoulBike$log_RBC,SeoulBike$pred )

ggplot(SeoulBike, aes(x = pred, y = log_RBC)) +
  geom_point(alpha = 0.2, col = "black") +
  geom_smooth() +
  geom_line(aes(x = log_RBC, y = log_RBC), col = "blue", linetype = 2)
```

## new 3

```{r}
model4 <- lm(log_RBC~. -RBC -Discomfort -pred, SeoulBike)
summary(model4)

#다중공산성 확인

# install.packages("car")
library(car)
vif(model4)
#VIF값이 10을 넘지 않으므로 다중공선성 문제는 크지 않은 것으로 보인다

SeoulBike$pred <- predict(model4, newdata=SeoulBike)

#log가 된 예측이기 때문에, 예측값과 실제 값을 다시 exp하여 실제 오차의 합을 확인 할 수 있었다. 하지만 R2와 같은 경우에는 모델 자체가 log된 것에 train됐기 때문에 성능을 확인하기 위해서는 그대로 사용하여야 한다.
calcRMSE(exp(SeoulBike$log_RBC),exp(SeoulBike$pred))
calcR2(SeoulBike$log_RBC,SeoulBike$pred )

ggplot(SeoulBike, aes(x = pred, y = log_RBC)) +
  geom_point(alpha = 0.2, col = "black") +
  geom_smooth() +
  geom_line(aes(x = log_RBC, y = log_RBC), col = "blue", linetype = 2)
```

### 부족한 점

1.  가설 관련 : 가설을 처음 세우는 것이라 많이 부족하였다. 특정 구역을 나누어서 예측하거나 근거를 찾아서 가설을 세우는 것을 연습

2.  모델 연습 관련 : 1의 연장선으로, 시간이나 변수같은 것들을 구역화하여 처리하였으면 더욱 좋은 결과를 확인 할 수 있었을 것이라 예측된다.
